臺灣新北地方法院民事裁定　　　　　　　110年度聲字第252號
聲　請　人　劉欣穎　
相　對　人　長鑫資產管理顧問有限公司

法定代理人　潘代鼎　
上列當事人間返還消費借貸款強制執行事件，聲請人聲請停止執
行，本院裁定如下：
    主  文
聲請駁回。
聲請程序費用由聲請人負擔。
    理  由
一、本件聲請意旨略以：相對人主張聲請人為債務人張麗姿之繼
    承人，持執行名義聲請對聲請人為強制執行，現由本院110
    年度司執字第135564號返還消費借貸款強制執行事件（下稱
    系爭執行事件）執行中，惟上開執行名義確有消滅、妨礙債
    權人之請求事由發生，聲請人已提起債務人異議之訴（本院
    110年度訴字第2685號，下稱系爭本案事件），為免聲請人
    因系爭執行事件繼續進行而遭受難以回復之損害，爰依強制
    執行法第18條規定聲請裁定停止執行等語。
二、按有回復原狀之聲請，或提起再審或異議之訴，或對於和解
    為繼續審判之請求，或提起宣告調解無效之訴、撤銷調解之
    訴，或對於許可強制執行之裁定提起抗告時，法院因必要情
    形或依聲請定相當並確實之擔保，得為停止強制執行之裁定
    ，強制執行法第18條第2項固有明文。惟按強制執行法第18
    條第1項規定強制執行程序開始後，除法律另有規定外，不
    停止執行。明示以不停止執行為原則。同條第2項所以例外
    規定得停止執行，係因回復原狀等訴訟，如果勝訴確定，債
    務人或第三人之物已遭執行無法回復，為避免債務人或第三
    人發生難以回復之損害，必於認有必要時，始得裁定停止執
    行。如無停止執行必要，僅因債務人或第三人憑一己之意思
    ，即可達到停止執行之目的，不僅與該條所定原則上不停止
    執行之立法意旨有違，且無法防止債務人或第三人濫行訴訟
    以拖延執行，致害及債權人權益。故受訴法院准債務人或第
    三人提供擔保停止執行，須於裁定中表明有如何停止執行之
    必要性，始得謂當。而有無停止執行必要，更應審究提起回
    復原狀或異議之訴等訴訟之債務人或第三人之權利是否可能
    因繼續執行而受損害以為斷。倘債務人或第三人所提訴訟為
    不合法、當事人不適格、顯無理由，或繼續執行仍無害債務
    人或第三人之權利者，均難認有停止執行之必要（最高法院
    101年度台抗字第787號裁判參照）。
三、查本件聲請人聲請停止執行及提起系爭本案事件，無非主張
    聲請人為債務人張麗姿之繼承人，依97年1月4日修正施行之
    民法第1153條第2項、民法繼承編施行法第1條之1第2項規定
    就債務人張麗姿所遺留債務，僅以繼承所得遺產為限，負清
    償責任，無須以個人所有財產為清償等語為其論據。惟經本
    院依職權調取系爭執行事件及本案事件案卷查閱結果，聲請
    人於上開執行名義（即本院板橋簡易庭88年度板小字第819
    號宣示判決筆錄及判決確定證明書），與張麗姿同列為債務
    人，其身分乃為共同債務人兼張麗姿之繼承人，系爭執行事
    件對聲請人個人財產執行，與法即無不合，是系爭執行事件
    就聲請人財產為執行，應尚無准許停止強制執行之必要。從
    而，聲請人之聲請，難認為有理由，應予駁回。
四、依強制執行法第30條之1，民事訴訟法第95條、第78條，裁
    定如主文。
中    華    民    國   110    年    11    月    15    日
                  民事第五庭    法  官  連士綱
以上正本係照原本作成
如對本裁定抗告須於裁定送達後10日內向本院提出抗告狀，並應
繳納抗告費新臺幣1,000元整。
中    華    民    國   110    年    11    月    15    日
                                書記官  游曉婷